【裁判字號】    90,易,79
【裁判日期】    900409
【裁判案由】    傷害
【裁判全文】
臺灣花蓮地方法院刑事判決                        九十年度易字第七九號
    公  訴  人  臺灣花蓮地方法院檢察署檢察官
    被      告  乙○○
右列被告因傷害案件，經檢察官提起公訴（九十年度偵字第六七號），本院判決如左
︰
    主  文
乙○○傷害人之身體，處拘役參拾日，如易科罰金，以參佰元折算壹日。
    事  實
一、乙○○係甲○○之叔父，於民國八十九年十一月三十日十九時許，在花蓮縣新城
    鄉○○路四三一號，因細故與甲○○發生爭執，乙○○竟基於傷害人身體之故意
    ，徒手毆打甲○○，致甲○○受有胸部、頸部、臉部挫傷之傷害。
二、案經甲○○訴請台灣花蓮地方法院檢察署檢察官偵查起訴。
    理  由
一、被告固於本院訊問時否認有為傷害犯行，惟查，前述事實，已據被害人甲○○於
    偵查及本院訊問時指訴甚明，並有診斷證明書一份可參，被告於偵查中也坦承有
    和告訴人甲○○發生口角，其辯稱未打甲○○云云，應係避重就輕之詞，並不可
    採。事證明確，被告犯行應可認定。
二、核被告所為，係犯刑法第二百七十七條第一項之傷害罪。再查(一)按行為後法律有
    變更者，適用裁判時之法律；但裁判前之法律有利於行為人者，適用最有利於行
    為人之法律，刑法第二條第一項定有明文。且如易服勞役、易科罰金等法令之變
    更，亦有刑法第二條第一項規定之適用（最高法院二十四年七月刑庭總會決議、
    最高法院二十九年度上字第五二五號判例參照）。(二)經查，刑法第四十一條業於
    九十年一月四日修正，同年一月十日經總統公布實施，該條第一項修正為：「犯
    最重本刑為五年以下有期徒刑之罪，而受六月以下有期徒刑或拘役之宣告，因身
    體、教育、職業、家庭之關係或因其他正當事由，執行顯有困難者，得以一元以
    上三元以下折算一日，易科罰金。但確因不執行所宣告之刑，難收矯正之效或難
    以維持法秩序者，不在此限。」較諸修正前刑法第四十一條規定：「犯最重本刑
    為三年以下有期徒刑以下之刑之罪，而受六月以下有期徒刑或拘役之宣告，因身
    體、教育、職業或家庭之關係，執行顯有困難者，得以一元以上三元以下折算一
    日，易科罰金」，就易科罰金部分，以新法對行為人較為有利，是依據前開說明
    ，本案自應適用修正後之刑法第四十一條第一項前段規定，對被告諭知易科罰金
    之折算標準。爰審酌被告曾有傷害前科紀錄（被告曾於八十一年間因犯傷害罪，
    經本院判處拘役伍拾日，得易科罰金確定，有台灣高等法院被告全國前案紀錄表
    一份可參），素行不佳，及其犯罪動機、手段、被害人所受傷害程度暨被告犯罪
    後之態度等一切情狀，量處如主文所示之刑，並諭知易科罰金之折算標準。
據上論斷，應依刑事訴訟法第二百九十九條第一項前段、刑法第二百七十七條第一項
第二條第一項前段、第四十一條第一項前段、罰金罰鍰提高標準條例第一條前段、第
二條判決如主文。
中        華        民        國      九十      年    四    月    九    日
                                      臺灣花蓮地方法院刑事庭
                                          法  官  楊  碧  惠
右正本證明與原本無異。
如對本判決不服，應於送達後十日內，向本院提出上訴狀。（應抄附繕本）告訴人或
被害人如對於本判決不服者，應具備理由請求檢察官上訴，其上訴期間之計算係以檢
察官收受判決正本之日期為準。
                                          法院書記官
中        華        民        國      九十      年    四    月    十一  日
附錄本判決論罪之法律條文：
刑法第二百七十七條第一項：
傷害人之身體或健康者，處三年以下有期徒刑，拘役或一千元以下罰金。


司法院資訊處製作；財團法人民間司法改革基金會備份。
